【裁判字號】    98,聲再,32
【裁判日期】    980702
【裁判案由】    聲請再審
【裁判全文】
臺灣高雄地方法院刑事裁定              98年度聲再字第32號
聲  請  人
即受判決人  甲○○
上列聲請人因詐欺案件，對於本院民國98年5 月26日第二審確定
判決（98年度簡上字第133 號），聲請再審，本院裁定如下：
    主  文
再審之聲請駁回。
    理  由
一、聲請意旨略以：原審即本院98年度簡上字第133 號判決用以
    判定伊詐欺之證物即臺灣銀行三多分行000000000000號帳戶
    （下稱系爭臺銀帳戶）之存摺、提款卡，並無法證明交付予
    伊並由伊轉寄，且原審判決所依憑之證人即被害人陳聖瑋證
    言，亦無證據可證為真實，聲請裁定開始再審等語。
二、按有罪之判決確定後，有左列情形之一者，為受判決人之利
    益，得聲請再審︰(一)原判決所憑之證物已證明其為偽造或變
    造者，(二)原判決所憑之證言、鑑定或通譯已證明其為虛偽者
    ，(三)受有罪判決之人，已證明其係被誣告者，(四)原判決所憑
    之通常法院或特別法院之裁判已經確定裁判變更者，(五)參與
    原判決或前審判決或判決前所行調查之法官，或參與偵查或
    起訴之檢察官，因該案件犯職務上之罪已經證明者，或因該
    案件違法失職已受懲戒處分，足以影響原判決者，(六)因發現
    確實之新證據，足認受有罪判決之人應受無罪、免訴、免刑
    或輕於原判決所認罪名之判決者；前項第1 款至第3 款及第
    5 款情形之證明，以經判決確定，或其刑事訴訟不能開始或
    續行非因證據不足者為限，得聲請再審；不得上訴於第三審
    法院之案件，除前條規定外，其經第二審確定之有罪判決，
    如就足生影響於判決之重要證據漏未審酌者，亦得為受判決
    人之利益，聲請再審，刑事訴訟法第420 條、第421 條分別
    定有明文。從而為受判決人之利益聲請再審，需以上開法定
    事由為再審理由，如非以上開法定事由為再審理由，該再審
    之聲請即難謂為有理由，法院自應予以裁定駁回。
三、本件原審係認定聲請人甲○○與蕭正航（同居男女朋友關係
    ），明知社會上詐騙案件層出不窮，詐欺集團或不法份子，
    經常利用他人之金融機關存款帳戶轉帳，藉以掩飾渠等不法
    行徑，逃避執法人員循線追緝，以期確保其犯罪所得不法利
    益，並可預見將金融銀行帳戶提供他人使用，可能幫助他人
    從事財產犯罪，竟仍基於幫助他人詐欺取財亦不違背其本意
    之未必故意，由聲請人於民國96年6 月間某日，以新台幣（
    下同）2,500 元之代價，將蕭正航申辦後所交付之系爭臺銀
    帳戶之存摺、提款卡及密碼等物，以郵寄方式交付與姓名年
    籍不詳之成年人，旋流入詐騙集團手中，嗣該詐欺集團成員
    於96年10月4 日13時許，詐使被害人陳聖瑋陷於錯誤，而依
    指示分別匯款67萬元、10萬元（合計77萬元）至系爭臺銀帳
    戶內，因認聲請人犯幫助詐欺罪（蕭正航部分未經上訴，已
    確定）。而聲請意旨主張系爭臺銀帳戶之存摺、提款卡無法
    證明交付予伊及轉寄，且所依憑之被害人陳聖瑋證言無法證
    明為真實，則本件係為受判決人即聲請人之利益聲請再審甚
    明，依法僅得依上開法定事由為理由而提起再審。然聲請意
    旨所指，無論系爭臺銀帳戶之存摺、提款卡得否證明交付予
    伊及由伊轉寄，或被害人陳聖瑋之證言可否證明為真實，核
    均屬原審認定事實之職權，該認定縱有違背經驗法則或論理
    法則之違法，僅得依刑事訴訟法第441 條以下規定，以非常
    上訴之制度予以救濟，因上開事由與前揭得為受判決人利益
    聲請再審之法定事由均非符合，依法不得據為再審理由，從
    而本件再審之聲請，依法自無理由，應予駁回。
據上論結，應依刑事訴訟法第434 條第1 項，裁定如主文。
中    華    民    國    98    年    7     月    2     日
                刑事第六庭審判長法  官  李璧君
                                法  官  曾鈴
                                法  官  鄭峻明
以上正本證明與原本無異。
如不服本裁定，應於送達後5日內，向本院提出抗告狀。
中    華    民    國    98    年    7     月    2     日
                                書記官  吳韻芳


司法院資訊處製作；財團法人民間司法改革基金會備份。
